# 关于同一控制下吸收合并

提问人：ecour 时间：2015-03-09 15:23:44
陈版：请教个关于同一控制下吸收合并的问题： 1 、A企业为集团投资（非全资），B企业也为集团投资（非全资）。 13 年末B企业进行评估， 14 年 9 月经国资委批复，将部分评估后的净资产剥离，同时由集团将B企业其他股东所持有的股权进行收购，成为集团的全资子公司。 14 年 10 月根据剥离后的净资产进行审计调整并出具审计报告。企业根据审计报告进行账务处理并按吸收合并处理转入A企业账面。 假设A企业不需要合并，上期比较数是否需要将B企业的资产、负债、损益、现金流并入？ 2 、去年集团由我们所审计，但A、B企业由其他所审计，在集团合并层面，对A、B企业进行调整，企业未调整。 14 年 10 月的审计报告是根据上年审计报告为基础的，与我们所不一致，这个该如何处理？ 3 、B公司未分配利润为负，但利润表空白，在同一控制下吸收合并中，对于税是否有特殊规定？
在线等，急，谢谢！

回答人：chenyiwei
1 、如果A没有其他子公司，不需要编制合并报表，则在A的报表中，B的资产、负债和损益应当自吸收合并完成日期并入，不调整前期数据。 2 、建议分析差异的原因。对于属于会计政策差异或会计差错原因导致的差异，应尽可能建议合并后的A公司通过会计政策变更或前期差错更正的方式予以解决。如果属于合理的会计估计差异，则应当继续保留该差异，不能强求统一。

提问人：清茶一杯 时间：2015-03-10 23:24:25
陈版，请教：同一控制下企业A与B, A公司本年度清算，同时被B公司吸收合并，B公司需要调整期初数吗？

回答人：chenyiwei
B公司的个别报表不需要调整期初数。如果B有其他子公司，需编制合并报表的，则在合并报表层面按同一控制下企业合并的原则调整前期比较数据。
另外就点评中的问题：同一控制下吸收合并中个别报表不调整年初数，但合并报表层面需调整年初数，依据见《讲解 2010 》P322.

提问人：清茶一杯 时间：2015-03-11 22:36:54
陈版，B公司本年度 5 月已经注销了，吸收合并到A公司，对于A公司来说，B公司的期初还要纳入A公司的合并范围吗？

回答人：chenyiwei
A公司如有合并报表的，则合并报表中应包含B公司的年初数；A公司的个别报表不就B公司的年初数作调整。